臺灣臺中地方法院刑事判決　　　　　　　　　　　　九十一年度易字第一八六二號
　　公　訴　人　臺灣臺中地方法院檢察署檢察官
　　被　　　告　己○○
右列被告因傷害案件，經檢察官提起公訴（九十一年度偵字第八三三五號），本院判
決如左：
    主  文
己○○無罪。
    理  由
一、公訴意旨略以：被告己○○與告訴人乙○○為朋友關係，於民國九十年十二月十
    九日下午一時三十分許，在臺中縣大雅鄉○○路一三七巷二十三號，二人於酒後
    因細故發生口角，被告竟憤而基於使人受普通傷害之故意，出手毆打告訴人臉部
    ，致乙○○受有頭部外傷合併腦震盪、左臉割裂傷長四公分之傷害，因認被告涉
    有刑法第二百七十七條第一項傷害罪嫌等語。
二、按犯罪事實應依證據認定之，無證據不得推定其犯罪事實；又不能證明被告犯罪
    者，應諭知無罪之判決，刑事訴訟法第一百五十四條、第三百零一條第一項分別
    定有明文。次按認定不利於被告之事實，須依積極證據，苟積極證據不足為不利
    於被告事實之認定時，即應為有利於被告之認定，更不必有何有利之證據；又事
    實之認定，應憑證據，如未能發現相當證據，或證據不足以證明，自不能以推測
    或擬制之方法，以為裁判之基礎，最高法院分別著有三十年上字第八一六號、四
    十年臺上字第八六號判例可資參照。
三、本件公訴人認被告己○○涉有傷害罪嫌，無非係以：(1)告訴人乙○○之指述及其
    提出之行政院衛生署豐原醫院診斷證明書一紙；(2)被告供承當時有與告訴人發生
    衝突並相互拉扯及證人丙○○證稱並未見到告訴人有撞到門角，告訴人有說是被
    被告手上之戒指刮傷的等情，足見被告有出手毆打告訴人，否則告訴人既未撞及
    門框，為何臉部會受傷並腦震等情，為其所憑之論據。訊據被告己○○堅詞否認
    有何傷害犯行，陳稱：伊並未出手毆打告訴人，是告訴人喝醉酒不小心自己撞到
    水泥門框流血的等語。
四、經查：
  (一)告訴人乙○○於偵查中及本院調查時均指稱：係在證人丙○○家中客廳沙發上遭
    被告己○○毆打云云（參見臺灣臺中地方法院檢察署九十一年度偵字第八三三五
    號偵查卷宗第二十九頁背面，本院刑事卷宗九十一年八月十二日調查筆錄第四頁
    、九十一年九月三十日調查筆錄第五頁），惟證人丙○○於偵查中及本院調查時
    均證稱：當天有七、八個人在客廳喝酒，後來告訴人與被告為了一雙十年前之拖
    鞋在爭吵，告訴人罵三字經並拉被告出去，伊因車禍受傷要拿拐杖，等伊出去時
    ，伊就看到告訴人流血等語（參見臺灣臺中地方法院檢察署九十一年度偵字第八
    三三五號偵查卷宗第二十四頁，本院刑事卷宗九十一年八月十二日調查筆錄第五
    頁、九十一年九月三十日調查筆錄第二頁），且證人丙○○、甲○○即當天一起
    飲酒之人均於本院調查時證稱：當時告訴人在客廳時還好好的並沒有被打也沒有
    受傷等語（參見本院刑事卷宗九十一年八月十二日調查筆錄第五、七頁，九十一
    年九月三十日調查筆錄第二、三頁），則告訴人指稱係在證人丙○○家中客廳沙
    發上遭被告毆打云云，是否實在，即非無疑。
  (二)證人廖蒼梧即當天一起飲酒之人於本院調查時證稱：「我去時，他們就一起在喝
    酒，他們為了一雙拖鞋，告訴人就罵被告的母親，被告說他沒有穿，告訴人就說
    雙方到城隍廟去發誓，告訴人就拉被告到外面，在客廳時，被告沒有打告訴人，
    我就跟著出去，他們在外面拉扯時，我就拉告訴人，另一位姓洪的拉被告，我們
    一邊各拉一個，要將他們拉開，告訴人站在鐵工廠，被告站在水溝旁邊，我及姓
    洪的站在他們中間，二個人的距離大概一公尺半，後來我轉頭去看時，告訴人頭
    上就流血。」等語（參見本院刑事卷宗九十一年十月十七日調查筆錄第三頁），
    則告訴人與被告雖有爭執及拉扯，然告訴人係在被證人廖蒼梧拉開之後，與被告
    相距一公尺半時才受傷，難認告訴人之傷係被告所造成，是被告陳稱係告訴人喝
    醉酒不小心自己撞到水泥門框流血的等情，應堪採信。
  (三)證人丙○○雖於偵查中證稱：並未見到告訴人有撞到門角等語，惟證人丙○○係
    因車禍受傷行動不便，等其出去外面時，告訴人已受傷等情，業據證人丙○○於
    偵查中及本院調查時證述明確（參見臺灣臺中地方法院檢察署九十一年度偵字第
    八三三五號偵查卷宗第二十四頁，本院刑事卷宗九十一年八月十二日調查筆錄第
    五頁、九十一年九月三十日調查筆錄第二頁），是公訴人因證人丙○○於偵查中
    證稱並未見到告訴人有撞到門角等語，即認告訴人未撞及門框，稍嫌速斷；另證
    人丙○○於偵查中證稱：告訴人有說是被被告手上之戒指刮傷的等語，惟此為傳
    聞證據，並非證人丙○○本身親見親聞，尚難引為被告有毆打告訴人情事之論據
    。
  (四)又證人丙○○於警詢、偵查中及本院調查時，證人甲○○於警詢及本院調查時，
    證人廖蒼梧於本院調查時，均證稱未看到被告打告訴人等語（參見臺灣臺中地方
    法院檢察署九十一年度偵字第八三三五號偵查卷宗第七頁背面、第八頁背面、第
    二十四頁，本院刑事卷宗九十一年八月十二日調查筆錄第五頁、第七頁，九十一
    年九月三十日調查筆錄第二頁、第三頁，九十一年十月十七日調查筆錄第三頁）
    ，且告訴人雖指稱證人戊○○即當天一起飲酒之人及證人丁○○即當天一起飲酒
    之告訴人堂哥，有看到被告打伊云云，然證人戊○○於本院調查時，證人丁○○
    於偵查中均證稱當時已喝醉，並不知發生何事等語（參見臺灣臺中地方法院檢察
    署九十一年度偵字第八三三五號偵查卷宗第二十五頁，本院刑事卷宗九十一年八
    月二十六日調查筆錄第二頁、九十一年九月三十日調查筆錄第五頁），告訴人又
    未能舉出其他具體事證以證其指述情事，自難單憑告訴人上開有瑕庛之指述，即
    為被告有罪之論斷。
五、綜上所述，本件尚乏積極證據足資證明被告己○○確有傷害告訴人乙○○之行為
    ，揆諸前揭條文及判例意旨，尚難僅憑推測或擬制之方法，即遽認被告有罪之論
    斷。此外，本院復查無其他積極證據足資認定被告有何公訴人所指之傷害犯行，
    被告之犯罪既屬不能證明，爰依首揭規定，自應諭知被告無罪之判決，以免冤抑
    。
據上論斷，應依刑事訴訟法第三百零一條第一項，判決如主文。
本案經檢察官謝耀德到庭執行職務
中      華      民      國      九十一    年      十一    月    十八    日
                                臺灣臺中地方法院刑事第三庭
                                    審判長法  官  劉  錫  賢
                                          法  官  吳  進  發
                                          法  官  黃  裕  仁
右正本證明與原本無異。
如不服本判決，應於送達後十日內向本院提出上訴狀（須附繕本），上訴於臺灣高等
法院臺中分院。
                                          書記官
中      華      民      國      九十一    年      十一    月    十八    日
